【裁判字號】    99,抗,16
【裁判日期】    990714
【裁判案由】    本票裁定
【裁判全文】
臺灣基隆地方法院民事裁定                99年度抗字第16號
抗  告  人  丙○○
            乙○○
            造鎮建設股份有限公司
上  一  人
法定代理人  甲○○
相  對  人  丁○○
上列當事人間請求本票裁定准許強制執行事件，抗告人對於民國
99年5月17日本院99年度司票字第159號裁定提起抗告，本院合議
庭裁定如下：
    主  文
抗告駁回。
抗告費用新臺幣壹仟元由抗告人連帶負擔。
    理  由
一、本件抗告意旨略以：因相對人與抗告人造鎮建設股份有限公
    司間互有帳款往來，而造鎮建設股份有限公司無票據可開立
    與相對人，遂由抗告人共同簽發如附表所示之本票4 紙（下
    稱系爭本票）予相對人，故相對人不得對抗告人提出強制執
    行之聲請，為此提出抗告云云。
二、按本票執票人，依票據法第123 條規定，聲請法院裁定許可
    對發票人強制執行，係屬非訟事件，此項聲請之裁定，及抗
    告法院之裁定，僅依非訟事件程序，以審查強制執行許可與
    否，並無確定實體上法律關係存否之效力，如發票人就票據
    債務之存否有爭執時，應由發票人提起確認之訴，以資解決
    （最高法院57年台抗字第76號判例要旨參照）。
三、經查，相對人主張其執有抗告人所簽發之系爭本票，並免除
    作成拒絕證書，詎屆期提示未獲付款，依票據法第123 條聲
    請裁定准許強制執行等情，業據其提出系爭本票為證，該本
    票既已依票據法規定記載法定應記載事項，即為有效之本票
    ，原裁定予以准許，即無不合。至抗告人雖主張系爭本票原
    因關係之債權並不存在，惟此係針對票據原因關係加以爭執
    之事項，乃屬為實體法上之爭執，依前開說明，應由抗告人
    另行提起確認訴訟以資解決，非本件非訟程序得以審究。從
    而，抗告意旨指摘原裁定不當，求予廢棄，為無理由，應予
    駁回。
四、依非訟事件法第46條、第21條第2項，民事訴訟法第495條之
    1第1項、第449條第1項、第95條、第85條第2 項，裁定如主
    文。
中    華    民    國    99    年    7     月    14    日
                  民事庭審判長法  官  蔡聰明
                              法  官  邰婉玲
                              法  官  林淑鳳
以上正本證明與原本無異。
本裁定除以適用法規顯有錯誤為理由，並經本院許可外，不得再
抗告。
如提起再抗告，應於收受送達後10日內向本院提出再抗告狀，並
繳納再抗告費新台幣1000元。
中    華    民    國    99    年    7     月    14    日
                              書記官  王鵬勝
┌────────────────────────────────────────────┐
│本票附表：至清償日止利息按週年利率百分之六計算                          99年度抗字第16號│
├──┬───────┬──────┬───────┬───────┬───────┬──┤
│編號│  發  票  日  │  票面金額  │  到  期  日  │  利息起算日  │本  票  號  碼│備考│
│    │              │  (新台幣)  │              │ (至清償日止) │              │    │
├──┼───────┼──────┼───────┼───────┼───────┼──┤
│001 │98年10月27日  │40,000元    │98年11月15日  │98年11月15日  │CH599087      │    │
├──┼───────┼──────┼───────┼───────┼───────┼──┤
│002 │98年10月27日  │40,000元    │98年12月15日  │98年12月15日  │CH599088      │    │
├──┼───────┼──────┼───────┼───────┼───────┼──┤
│003 │98年10月15日  │3,000,000元 │98年10月15日  │98年10月15日  │CH599090      │    │
├──┼───────┼──────┼───────┼───────┼───────┼──┤
│004 │98年10月26日  │2,000,000元 │98年12月27日  │98年12月27日  │CH784391      │    │
└──┴───────┴──────┴───────┴───────┴───────┴──┘

司法院資訊處製作；財團法人民間司法改革基金會備份。
